【裁判字號】    92,訴,781
【裁判日期】    920611
【裁判案由】    毒品危害防制條例
【裁判全文】
臺灣高雄地方法院刑事判決                          九十二年度訴字第七八一號
    公  訴  人  臺灣高雄地方法院檢察署檢察官
    被      告  甲○○
右列被告因違反毒品危害防制條例案件，經檢察官提起公訴（九十二年度偵字第一七
七二號），本院判決如左：
    主  文
甲○○連續施用第一級毒品，累犯，處有期徒刑壹年貳月，扣案第一級毒品海洛英參
包（淨重參壹點玖公克，包裝重貳點玖公克）、含有海洛因殘渣之夾鏈袋參個，沒收
銷燬；又連續施用第二級毒品，累犯，處有期徒刑拾月，扣案第二級毒品安非他命壹
包（驗後毛重零點參公克，驗前毛重零點肆公克），含有安非他命殘渣之吸食器壹組
，沒收銷燬；應執行有期徒刑壹年拾月，扣案第一級毒品海洛英參包（淨重參壹點玖
公克，包裝重貳點玖公克）、含有海洛因殘渣之夾鏈袋參個、第二級毒品安非他命壹
包（驗後毛重零點參公克，驗前毛重零點肆公克），含有安非他命殘渣之吸食器壹組
，均沒收銷燬。
    事  實
一、甲○○於民國八十八年間因違反毒品危害防制條例案件，經本院以八十八年度訴
    字第一七八五號判處有期徒刑一年二月，並經臺灣高等法院高雄分院以八十八年
    度上訴字第一七八六號判決上訴駁回確定，而於九十一年七月四日縮刑假釋期滿
    未經撤銷而執行完畢。又因施用第一級毒品案件，經觀察、勒戒後，認無繼續施
    用毒品之傾向，經由臺灣高雄地方法院檢察署檢察官於八十九年九月八日，以八
    十八年度毒偵字第六四七號不起訴處分確定；復因施用第一級毒品海洛因案件，
    經觀察、勒戒後，認無繼續施用毒品之傾向，由該署檢察官於九十年八月二十七
    日，以九十年度毒偵字第二０八九號不起訴處分確定。詎甲○○仍不知悔改，分
    別基於施用第一級毒品海洛因及第二級毒品安非他命之概括犯意，均自九十一年
    十一月底起至九十二年一月九日上午十時許，在高雄市三民區○○○路六三九號
    十二樓，以將海洛因摻入香菸內點火施用，而安非他命則將之放置於吸食器上燒
    烤吸用燃燒之煙霧之方式，連續施用第一、二級毒品海洛英、安非他命多次，嗣
    於九十二年一月九日下午五時三十分許，在位於上開住處為警查獲，並扣得海洛
    因四包淨重三一．九公克（包裝重二．九公克）、安非他命一包驗後毛重０．三
    公克（驗前毛重０．四公克）、含有海洛因殘渣之夾鏈袋三個、含有安非他命殘
    渣之吸食器一組、空夾鏈袋二百二十四個及電子磅秤一台。
二、案經高雄市政府警察局楠梓分局移送臺灣高雄地方法院檢察署檢察官偵查起訴。
    理  由
一、訊據被告對右揭犯罪事實均坦承不諱；且被告於九十二年一月九日十八時三十分
    許於警訊時採集之尿液經送驗後，確呈甲基安非他命及嗎啡陽性反應，有卷存高
    雄市立凱旋醫院九十二年一月二十二日煙毒尿液檢驗成績書、嫌疑人尿液姓名對
    照表可證；此外，扣案之白色粉末四包（淨重三一．九公克，包裝重二．九公克
    ），晶體一包（驗前毛重０．四公克，驗後毛重０．三公克），經分別送法務部
    調查局、高雄醫學大學附設中和紀念醫院鑑驗，證實確為第一級毒品海洛因及第
    二級毒品安非他命，此有該局九十二年四月二日調科壹字第二二００一四九二一
    號鑑定通知書及該院九十二年四月二十二日0000－000號檢驗報告在卷可
    稽，足認被告之自白與事實相符。又被告曾因施用第一級毒品案件，經觀察、勒
    戒後，認無繼續施用毒品之傾向，經由臺灣高雄地方法院檢察署檢察官於八十九
    年九月八日，以八十八年度毒偵字第六四七號不起訴處分確定；復因施用第一級
    毒品海洛因案件，經觀察、勒戒後，認無繼續施用毒品之傾向，由該署檢察官於
    九十年八月二十七日，以九十年度毒偵字第二０八九號不起訴處分確定，有臺灣
    高等法院被告全國前案紀錄表、臺灣高雄地方法院檢察署刑案資料查註紀錄表及
    上開不起訴處分書附卷可稽。本件事證明確，被告連續施用第一、二級毒品之犯
    行洵堪認定。
二、核被告所為，係犯毒品危害防制條例第十條第一、二項之施用第一、二級毒品罪
    。被告先後多次施用第一、二級毒品犯行，時間緊接，所犯係構成犯罪要件相同
    之罪，顯係各基於概括犯意而為，各應依刑法第五十六條之規定論以一罪，並加
    重其刑。又其先後多次持有第一、二級毒品海洛因、安非他命，亦係基於概括犯
    意而為之，本應論以連續持有第一、二級毒品罪，惟因其持有後進而施用，其持
    有之低度行為應被施用之高度行所吸收，不另論持有第一、二級毒品罪。再被告
    所犯上開二罪間，犯意個別，行為互異，應予分論併罰。另被告甲○○於八十八
    年間因違反毒品危害防制條例案件，經本院以八十八年度訴字第一七八五號判處
    有期徒刑一年二月，並經臺灣高等法院高雄分院以八十八年度上訴字第一七八六
    號判決上訴駁回確定，而於九十一年七月四日縮刑假釋期滿未經撤銷而執行完畢
    ，有上開臺灣高等法院被告全國前案紀錄表、臺灣高雄地方法院檢察署刑案資料
    查註紀錄表可稽，其於受有期徒刑之執行完畢後，五年內再犯有期徒刑以上之罪
    ，為累犯，應依刑法第四十七條加重其刑，並分別依刑法第七十條規定遞加重之
    。審酌被告屢犯施用毒品罪，而未戒絕毒癮，惟念其施用毒品乃自戕一己之身體
    健康，未危害他人，及其犯後坦承之犯行等一切情狀，分別量處如主文所示之刑
    ，並定其應執行刑。
三、扣案白色粉末四包，經送法務部調查局檢驗結果，確為海洛因淨重三一．九公克
    （包裝重二．九公克）、又扣案晶體一包，經送高雄醫學大學附設中和紀念醫院
    鑑驗結果，確為安非他命驗前毛重０．四公克（驗後毛重０．三公克），業如上
    開所述，應依毒品危害防制條例第十八條第一項前段之規定，沒收銷燬之；又扣
    案留有殘渣之夾鏈袋三個及含有殘渣之吸食器一組，經高雄醫學大學附設中和紀
    念醫院檢驗結果，夾鏈袋三個含有海洛因殘渣，吸食器一組則含有甲基安非他殘
    渣，此分別有該院九十二年四月二十二日第0000－000、0000－00
    0號檢驗報告可證，於客觀上均已無法與殘留之海洛因、安非他命殘渣剝離，應
    視同毒品亦應依同法第十八條第一項前段規定，併予宣告沒收並銷燬之；另空夾
    鏈袋二百二十四個及電子磅秤一台，並無證據可認係被告犯本件施用第一、二級
    毒品所用之物，爰不為沒收之諭知。
四、據上論斷，應依刑事訴訟法第二百九十九條第一項前段，毒品危害防制條例第十
    條第一項、第二項、第十八條第一項前段，刑法第十一條前段、第四十七條、第
    五十六條、第五十一條第五款，判決如主文。
中      華      民      國    九十二    年      六      月     十一     日
                                  臺灣高雄地方法院刑事第七庭
                                      法  官  曾吉雄
右正本證明與原本無異。
如不服本判決，應於判決送達後十日內，向本院提出上訴狀。
                                      書記官   唐美玲
中    華    民    國    九十二    年        六     月      十二        日
附錄論罪法條：
毒品危害防制條例第十條第一項、第二項：
施用第一級毒品者，處六月以上五年以下有期徒刑。
施用第二級毒品者，處三年以下有期徒刑。


司法院資訊處製作；財團法人民間司法改革基金會備份。
